【裁判字號】    92,易,186
【裁判日期】    920416
【裁判案由】    恐嚇取財等
【裁判全文】
臺灣臺南地方法院刑事判決                          九十二年度易字第一八六號
    公  訴  人  臺灣臺南地方法院檢察署檢察官
    被      告  乙  ○  ○
                壬  ○  ○
                Ｃ  ○  ○
                宇  ○  ○
右列被告因竊盜等案件，經檢察官提起公訴（九十一年度偵字第一一八○四號），本
院判決如左：
    主  文
乙○○共同連續意圖為自己不法之所有，以恐嚇使人將本人之物交付，累犯，處有期
徒刑壹年陸月。扣案之今日通企業有限公司托運收據貳紙、中國信託商業銀行提款卡
壹張、郵局提款卡壹張，均沒收。
壬○○共同連續意圖為自己不法之所有，以恐嚇使人將本人之物交付，累犯，處有期
徒刑壹年肆月。扣案之今日通企業有限公司托運收據貳紙、中國信託商業銀行提款卡
壹張、郵局提款卡壹張，均沒收。
宇○○共同意圖為自己不法之所有，以恐嚇使人將本人之物交付，處有期徒刑陸月，
如易科罰金，以佰元折算壹日。扣案之郵局提款卡壹張沒收。
Ｃ○○無罪。
    事  實
一、乙○○、壬○○（原名呂月春）二人曾於民國八十八年間，因共犯竊盜罪，經法
    院分別判處有期徒刑八月、十月確定，乙○○於九十年三月二十六日縮刑期滿執
    行完畢，壬○○則於九十年十一月八日執行完畢。渠二人猶不知悔改，共同基於
    意圖為自己不法所有之概括犯意聯絡，自九十一年六月二十八日起至九十一年九
    月十九日止，推由乙○○在臺南縣柳營鄉第三公墓附近山區、臺南縣東山鄉東河
    村田野、臺南縣柳營鄉旭山村乙○○住所附近山區等處所架設捕網，連續竊取附
    表所示玄○○、丙○○、申○○、Ｅ○○、酉○○、卯○○、Ｇ○○、戌○○、
    Ａ○、丑○○、Ｄ○○、午○○、丁○○、巳○○、亥○○、己○○、癸○○、
    未○○、天○○、辰○○、寅○○、Ｆ○○、張永昌、宙○○、黃○○、Ｂ○○
    、子○○、辛○○、戊○○、地○○、庚○○所有在其管領中而從附表所示時地
    放飛途經該處之賽鴿（起訴書贅載「或由乙○○與Ｃ○○、宇○○合力闢路、架
    網」，業經蒞庭檢察官到庭更正刪除），壬○○則在附近把風，得手後，再於當
    日或翌日，由乙○○依賽鴿腳環上之電話號碼，撥打公共電話連續以殺害賽鴿或
    不讓賽鴿返回之事恐嚇如附表被害人欄所示玄○○等人謂欲取回渠等所有之賽鴿
    ，需交付每隻新臺幣（下同）一千元至二千五百一十一元不等之代價，並需將款
    項分別匯入壬○○提供之中國信託商業銀行西台南分行、帳號00000000
    00000號、戶名為呂月春之帳戶或乙○○於九十年八月間某日，在臺南縣新
    營市紅磚ＰＵＢ店內，以五千元代價向不詳姓名年籍、綽號「阿義」之成年男子
    購買，認係人頭帳戶之郵局局號00000000號、帳號00000000號
    、戶名為蘇育陞（不知情）之帳戶內，始將賽鴿放回，致如附表被害人欄所示玄
    ○○等人心生畏懼，恐無法取回賽鴿，乃均依乙○○指示，各將如附表所示贖金
    欄之款項匯入上開帳戶內，乙○○始將上開賽鴿放回予如附表被害人欄所示玄○○等人，所得款項則由乙○○、壬○○二人朋分花用（各次竊盜行為之時間、恐
    嚇取財之時間、被害人、賽鴿數目、匯入帳戶、被害金額均詳如附表所示）。
二、宇○○意圖為自己不法之所有，於九十一年九月十二日，在臺南縣官田鄉南二高
    工程工地附近山區架設捕網，竊取黃素珠所有在其管領中而從臺南市安南區土城
    一帶放飛途經該處之賽鴿三隻，得手後，於當日向乙○○借用上開蘇育陞之郵局
    帳戶，乙○○並承前同一恐嚇取財之概括犯意，而與宇○○共同基於意圖為自己
    不法所有之犯意聯絡，推由乙○○依賽鴿腳環上之電話號碼，以公共電話恐嚇黃
    素珠謂欲取回其所有之三隻賽鴿，需交付六千零一元之代價，並需將款項匯入上
    開蘇育陞之郵局帳戶內，始將賽鴿放回，致黃素珠心生畏懼，恐無法取回賽鴿，
    乃依乙○○指示，將前揭款項匯入上開帳戶內，乙○○始將上開賽鴿放回予黃素
    珠，所得款項則由乙○○與宇○○二人朋分花用。
三、嗣為警於九十一年十月十二日查獲壬○○，再據壬○○之供述，於同年月十三日
    、同年月二十五日分別查獲乙○○、宇○○，並扣得乙○○所有供其向鴿主勒贖
    用之今日通企業有限公司托運收據二紙、中國信託商業銀行提款卡一張、郵局提
    款卡一張。
四、案經臺南縣警察局麻豆分局報請臺灣臺南地方法院檢察署檢察官偵查起訴。
    理  由
壹、有罪部分：
一、事實欄一部分（即乙○○與壬○○共犯竊盜及恐嚇取財犯行部分）：
    右揭事實欄一之犯行，業據被告乙○○於警訊、偵審中及被告壬○○於本院審理
    中坦承不諱，核與被害人玄○○、丙○○、申○○、Ｅ○○、酉○○、卯○○、
    Ｇ○○、戌○○、Ａ○、丑○○、Ｄ○○、午○○、丁○○、巳○○、何雅萍（
    被害人亥○○之妻）、己○○、癸○○、未○○、天○○、辰○○、寅○○、Ｆ
    ○○、張永昌、宙○○、黃○○、Ｂ○○、子○○、辛○○、戊○○、地○○、
    庚○○於警訊中指述及證人蘇育陞、蘇介興、查獲警員甲○○證述之情節相符，
    並有被害人郵政國內匯款執據、搜索扣押筆錄一份、乙○○提領贖款之翻拍照片
    四張附卷可稽及今日通企業有限公司托運收據二紙、中國信託商業銀行提款卡一
    張、郵局提款卡一張扣案可資佐證。又被告壬○○、乙○○二人係男女朋友關係
    ，壬○○知情乙○○前往事實欄一所示地點網鴿，仍與乙○○共同前往現場，並
    於乙○○網鴿時在旁把風等候，且將其所有之上開中國信託商業銀行帳戶交付乙○○，供乙○○以電話向鴿主勒索贖款後，各鴿主匯入贖款之用，並曾於鴿主依
    乙○○之指示匯款後，與乙○○共同前往今日通企業有限公司託運失鴿，所得款
    項則均由壬○○、乙○○二人共同花用，足認被告壬○○與乙○○二人就附表所
    示之竊鴿、向各鴿主恐嚇勒索贖款之犯行，顯係在合同意思範圍以內，各自分擔
    犯罪行為之一部，相互利用他人之行為，以達其犯意之目的者，即應對於全部所
    發生之結果，共同負責。是被告乙○○、壬○○之上開自白核與事實相符，應可
    採信。本案事證明確，被告乙○○、壬○○二人犯行堪以認定。
二、事實欄二部分（即Ｃ○○竊盜犯行及乙○○與Ｃ○○共犯恐嚇取財犯行部分）：
    右揭事實欄二之犯行，業據被告乙○○於警訊、偵審中及被告宇○○於本院調查
    、審理時坦承不諱，核與被害人黃素珠於警訊中指述之情節相符，並有郵政國內
    匯款執據一件、搜索扣押筆錄一份、現場照片八張附卷可稽及郵局提款卡一張扣
    案可資佐證。又被告宇○○明知乙○○從事網鴿向鴿主勒贖之犯罪，始向乙○○
    借用鴿主匯入贖款之帳戶，並推由乙○○打電話向鴿主勒索款項後，再一同朋分
    贖款，足見被告宇○○與乙○○二人就事實欄二所示之向鴿主黃素珠恐嚇勒索贖
    款之犯行部分，顯係在合同意思範圍以內，各自分擔犯罪行為之一部，相互利用
    他人之行為，以達其犯意之目的者，即應對於全部所發生之結果，共同負責。是
    被告乙○○、宇○○之上開自白核與事實相符，應可採信。本案事證明確，被告
    乙○○、宇○○二人犯行堪予認定。
三、論罪科刑部分：
    核被告乙○○、壬○○、宇○○三人所為，均係犯刑法第三百二十條第一項之普
    通竊盜罪及刑法第三百四十六條第一項之恐嚇取財罪。被告乙○○與壬○○二人
    ，就事實欄一所示之竊盜及恐嚇取財犯行；被告乙○○與宇○○二人，就事實欄
    二所示之恐嚇取財犯行，分別有犯意之聯絡及行為之分擔，應各論以共同正犯。
    被告乙○○、壬○○二人所為多次竊盜及恐嚇取財犯行，各時間緊接，手法相似
    ，犯罪構成要件相同，顯係基於概括犯意為之，均應依連續犯規定論以一罪，並
    均加重其刑；又被告乙○○、壬○○、宇○○三人所犯上開二罪間，有方法目的
    之牽連關係，為牽連犯，應依刑法第五十五條規定，從一重之恐嚇取財罪論處。
    再被告乙○○、壬○○二人有如事實欄所述之科刑及執行紀錄，有卷附臺灣高等
    法院被告全國前案紀錄表可按，其受有期徒刑之執行完畢，五年以內再犯有期徒
    刑以上之罪，為累犯，均應依法遞加重其刑。爰審酌被告乙○○、壬○○、宇○○三人之素行、犯罪動機、手段及被告乙○○就事實欄一所示之犯行，係擔任實
    際下手竊盜及打電話恐嚇鴿主之重要角色；被告壬○○就事實欄一所示之犯行，
    僅擔任在旁把風、提供帳戶等次要角色；被告宇○○竊鴿勒贖之次數等情，再參
    酌被告乙○○、壬○○、宇○○三人年壯力強不思以正途賺取金錢，隨意竊取他
    人財物，毫無他人所有物之概念，且渠等竊鴿取贖對於賽鴿飼主造成損害，影響
    社會治安甚鉅，暨其等犯罪後態度等一切情狀，各量處如主文所示之刑，被告宇
    ○○部分，並諭知易科罰金之折算標準。扣案之今日通企業有限公司托運收據二
    紙、中國信託商業銀行提款卡一張、郵局提款卡一張係被告乙○○所有，且分別
    供被告乙○○與壬○○及被告乙○○與宇○○向鴿主恐嚇取財之用，業據被告乙○○供陳在卷（見本院卷第六四頁），爰依刑法第三十八條第一項第二款之規定
    宣告沒收。另扣案之新營當舖典當收據一張、便條紙一張、被告乙○○所有之郵
    政儲金簿一本、彰化銀行新營分行儲金簿一本，均與本案無關，亦經被告乙○○
    、壬○○二人陳明在卷（見本院卷第六四頁），且無其他積極證據足資證明上開
    扣押物與本案有何直接關連，自無從宣告沒收。
貳、無罪部分：
一、公訴意旨略以：被告Ｃ○○明知乙○○係為竊取他人訓練放飛之賽鴿而架網，竟
    與乙○○、壬○○基於犯意之聯絡，於九十一年七、八、九月間某日（起訴書漏
    載「某日」，經蒞庭檢察官到庭補充更正），與乙○○、壬○○一起至臺南縣柳
    營鄉第三公墓附近山區架網時，負責割除雜草闢路。因認被告Ｃ○○涉犯刑法第
    三百二十條第一項之竊盜罪嫌等語。
二、按犯罪事實應依證據認定之，無證據不得推定其犯罪事實；又不能證明被告犯罪
    者，應諭知無罪之判決，刑事訴訟法第一百五十四條、第三百零一條第一項分別
    定有規定。認定不利於被告之事實，須依積極證據，苟積極證據不足為不利於被
    告事實之認定時，即應為有利於被告之認定，更不必有何有利之證據。此之所謂
    證據，須確屬能為被告有罪之證明，而無瑕疵可指者，始足當之；再者，犯罪事
    實之認定，應憑證據，所謂證據，須適於為被告犯罪事實之證明者，始得採為斷
    罪資料，如未能發現相當證據，或證據不足以證明，自不能以推測或擬制之方法
    以為裁判基礎；又所謂認定犯罪事實所憑之證據，雖不以直接證據為限，間接證
    據亦包括在內，然而無論直接或間接證據，其為訴訟上之證明，須於通常一般人
    均不致有所懷疑，而得確信其為真實之程度，始得據之為有罪之認定，倘其證明
    尚未達到此一程度，而有合理懷疑存在時，即應為無罪之判決（最高法院二十九
    年上字第三一○五號、三十年上字第八一六號、四十年台上字第八六號、五十三
    年台上字第二七五○號、七十六年台上字第四九八六號分別著有判例參照）。次
    按利用共同被告之自白或其他不利於己之陳述，作為認定其他共同被告犯罪之證
    據，不特與用該被告自己之自白作為其犯罪之證據同有自白虛偽性之危險，亦不
    免有嫁禍於其他共同被告而為虛偽供述之虞。故就刑事訴訟法第一百五十六條第
    二項之立法意旨觀之，共同被告之自白或其他不利於己之陳述，固得作為認定其
    他共同被告犯罪之證據，惟此項不利之陳述，須無瑕疵可指，而就其他方面調查
    ，又與事實相符，始得採為其他共同被告犯罪事實之認定，亦即仍須有補強證據
    以擔保該共同被告自白之真實性，始得採為斷罪之依據，並非絕對可由法院自由
    判斷該共同被告之自白或不利於己之陳述之證明力，若不為其他補強證據之調查
    ，而專憑此項供述據為被告犯罪事實之認定，即與上開規定有違（最高法院八十
    三年度台覆字第一二四號、八十八年度台上字第三五八四號裁判意旨參照）。
三、公訴人認被告Ｃ○○涉犯右揭竊盜犯行，無非以共同被告乙○○、呂燕良於警局
    初訊時供稱被告Ｃ○○曾一同上山架網竊鴿等詞及被告Ｃ○○與共同被告乙○○
    熟識，應知悉上山架網係為竊取他人賽鴿為其主要論據。訊之被告Ｃ○○固坦承
    曾與共同被告乙○○一同前往山上闢路，惟堅決否認有何竊盜犯行，辯稱：伊幫
    忙闢路時，不知乙○○係要架網捕鴿，待乙○○告知欲網鴿後，伊並未參與，亦
    未於翌日隨同乙○○架網等語。
四、經查：共同被告乙○○、壬○○雖曾於警局初訊時供稱：Ｃ○○有一同架網捕鴿
    等語；惟共同被告乙○○、壬○○嗣於偵審中均極力否認Ｃ○○有共同竊盜，且
    共同被告乙○○於本院調查及審理中供稱：伊邀Ｃ○○至山上走一走，幫忙伊除
    草，Ｃ○○原本不知道伊要架網捕鴿，待Ｃ○○除完草詢問伊除草之用途時，伊
    才告知原委，Ｃ○○知情後即拒絕參與等語（見本院卷第五八、九六頁）；共同
    被告壬○○則於本院調查及審理中供稱：伊以前陳述Ｃ○○有一同前往竊鴿不實
    在，Ｃ○○沒有網鴿，只是一起去除草等語（見本院卷第六○、九七頁），是共
    同被告乙○○、壬○○於警局初訊時所供稱Ｃ○○有共同前往山上網鴿等詞，即
    與渠二人嗣後於偵審中所為被告Ｃ○○係在不知情之情形下，一同前往除草之供
    述前後不一，有嚴重瑕疵，而無法完全排除被告Ｃ○○係在不知情之情形下，一
    同上山除草，迄知情共同被告乙○○欲在除草處網鴿時，即未參與網鴿之可能；
    況公訴人並未具體指明被告Ｃ○○究係參與共同被告乙○○、壬○○二人所為如
    附表所示多次竊盜犯行中之哪一件竊盜犯行，亦未指明被告Ｃ○○係竊取何被害
    人之賽鴿，且亦無其他被害人之指證可供補強，復未查扣任何其他證物，依照上
    開說明，在別無其他補強證據足資證明共同被告乙○○、壬○○於警局初訊所為
    不利於被告Ｃ○○之供述係與事實相符時，自不得專憑共同被告乙○○、壬○○
    於警訊中所為有瑕疵之供述或被告Ｃ○○與乙○○熟識，必定事前知悉乙○○除
    草目的係為網鴿此一臆測性之推斷，即遽為被告Ｃ○○共同參與竊鴿之認定。再
    者，被告Ｃ○○所為單純除草之行為，自客觀上觀察，尚難認與竊取賽鴿、侵犯
    他人財物之行為有關，而無從認定與架網捕鴿具有一貫接連性之密接行為，是被
    告Ｃ○○所為除草闢路之行為，自無從成立著手竊盜之犯行。
五、綜上所述，本件除共同被告乙○○、壬○○二人有瑕疵之片面指訴外，查無其他
    積極證據足資證明被告Ｃ○○有何公訴人所指之前開竊盜犯行，且間接證據亦未
    達一般人皆無所懷疑之程度，對於公訴意旨，本院調查證據結果，未能達於確信
    之程度，既不能證明被告Ｃ○○犯罪，依法應為無罪判決之諭知。
據上論斷，應依刑事訴訟法第二百九十九條第一項前段、第三百零一條第一項，刑法
第二十八條、第五十六條、第三百二十條第一項、第三百四十六條第一項、第五十五
條、第四十七條、第四十一條第一項前段、第三十八條第一項第二款，罰金罰鍰提高
標準條例第一條前段、第二條，判決如主文。
本案經檢察官李宗貴到庭執行職務。
中      華      民      國      九十二      年      四    月    十六    日
                                  臺灣臺南地方法院刑事第四庭
                                      審判長  法  官    蘇  清  水
                                              法  官    張  瑛  宗
                                              法  官    林  欣  玲
右正本證明與原本無異。
如不服本判決，應於判決送達後十日內，向本院提出上訴狀。
                                              書記官    黃  子  起
中      華      民      國      九十二      年      四    月    十七    日
附錄本案論罪科刑法條全文：
刑法第三百二十條第一項
  意圖為自己或第三人不法之所有，而竊取他人之動產者，為竊盜罪，處五年以下有
  期徒刑、拘役或五百元以下罰金。
刑法第三百四十六條
  意圖為自己或第三人不法之所有，以恐嚇使人將本人或第三人之物交付者，處六月
  以上五年以下有期徒刑，得併科一千元以下罰金。
  以前項方法得財產上不法之利益，或使第三人得之者，亦同。
  前二項之未遂犯罰之。
附表：
┌──┬───┬──────────┬────────┬────┬────
│ 編 │      │竊    鴿    時    間│                │ 竊  得 │
│    │被害人├──────────┤  恐嚇勒贖時間  │        │  匯  入
│ 號 │      │ 鴿 主 放 飛 地 點  │          │ 鴿  數 │
├──┼───┼──────────┼────────┼────┼────
│ １ │玄○○│九十一年六月二十八日│九十一年六月二十│ 一  隻 │中國信託
│    │      ├──────────┤八日十二時許    │        │戶名：呂
│    │      │高雄市小港區海邊    │                │        │帳號：22
├──┼───┼──────────┼────────┼────┼────
│ ２ │丙○○│九十一年七月二日    │九十一年七月二日│ 二  隻 │中國信託
│    │      ├──────────┤十二時許        │        │戶名：呂
│    │      │臺南縣官田鄉官田村二│                │        │帳號：22
│    │      │七鄰中八號        │                │        │
├──┼───┼──────────┼────────┼────┼────
│ ３ │申○○│九十一年七月十五日  │九十一年七月十五│ 四  隻 │中國信託
│    │      ├──────────┤日十三時許      │        │戶名：呂
│    │      │高雄縣茄萣鄉嘉樂村三│                │        │帳號：22
│  │      │○八號              │                │        │
├──┼───┼──────────┼────────┼────┼────
│ ４ │Ｅ○○│九十一年七月十五日  │九十一年七月十五│ 一  隻 │中國信託
│    │      ├──────────┤日十二時許      │        │戶名：呂
│    │      │屏東縣山地門鄉山區  │                │        │帳號：22
├──┼───┼──────────┼────────┼────┼────
│ ５ │酉○○│九十一年七月二十二日│九十一年七月二十│ 二  隻 │中國信託
│    │      ├──────────┤二日九時許      │        │戶名：呂
│    │      │臺南市安南區悟智樂園│                │        │帳號：22
│    │      │附近海邊            │                │        │
├──┼───┼──────────┼────────┼────┼────
│ ６ │卯○○│九十一年七月二十四日│九十一年七月二十│ 三  隻 │中國信託
│    │      ├──────────┤四日十三時許    │        │戶名：呂
│    │      │屏東縣楓港鄉海邊    │              │        │帳號：22
├──┼───┼──────────┼────────┼────┼────
│ ７ │Ｇ○○│九十一年七月二十四日│九十一年七月二十│ 二  隻 │中國信託
│    │      ├──────────┤五日下午某時許  │        │戶名：呂
│    │      │屏東縣恆春鎮海邊    │                │        │帳號：22
├──┼───┼──────────┼────────┼────┼────
│ ８ │戌○○│九十一年七月二十九日│九十一年七月三十│ 七  隻 │中國信託
│    │      ├──────────┤日八時許        │        │戶名：呂
│    │      │台南縣善化鎮山區    │                │        │帳號：22
├──┼───┼──────────┼────────┼────┼────
│ ９ │Ａ  ○│九十一年七月三十日  │九十一年七月三十│ 十  隻 │中國信託
│    │      ├──────────┤日十二時許      │        │戶名：呂
│    │      │屏東市○○路附近    │                │        │帳號：22
├──┼───┼──────────┼────────┼────┼────
│ １０ │癸○○│九十一年七月三十日  │九十一年七月三十│ 四  隻 │中國信託
│    │      ├──────────┤一日某時許      │        │戶名：呂
│    │      │高雄縣路竹交流道附近│                │        │帳號：22
├──┼───┼──────────┼────────┼────┼────
│  │丑○○│九十一年八月一日    │九十一年八月一日│ 十  隻 │中國信託
│    │      ├──────────┤十時許          │        │戶名：呂
│    │      │臺南縣柳營鄉神農村果│                │        │帳號：22
│    │      │毅後田野            │                │        │
├──┼───┼──────────┼────────┼────┼────
│  │Ｄ○○│九十一年八月六日    │九十一年八月六日│ 四  隻 │中國信託
│    │      ├──────────┤某時許          │        │戶名：呂
│    │      │高雄縣岡山交流道下  │                │        │帳號：22
├──┼───┼──────────┼────────┼────┼────
│  │午○○│九十一年八月十二日│九十一年八月十二│ 二  隻 │中國信託
│    │      ├──────────┤日十八時許      │        │戶名：呂
│    │      │高雄縣阿蓮鄉山區    │                │        │帳號：22
├──┼───┼──────────┼────────┼────┼────
│  │丁○○│九十一年八月十一日  │九十一年八月十二│ 一  隻 │中國信託
│    │      ├──────────┤日十七時許      │        │戶名：呂
│    │      │屏東縣林邊鄉        │                │        │帳號：22
├──┼───┼──────────┼────────┼────┼────
│  │巳○○│九十一年八月十二日  │九十一年八月十二│ 一  隻 │中國信託
│    │      ├──────────┤日十三時許      │        │戶名：呂
│    │      │高雄市旗津區海邊    │                │        │帳號：22
├──┼───┼──────────┼────────┼────┼────
│  │亥○○│九十一年八月十二日  │九十一年八月十二│ 一  隻 │中國信託
│    │      ├──────────┤日十六時許      │        │戶名：呂
│    │      │高雄縣內門鄉山區    │                │        │帳號：22
├──┼───┼──────────┼────────┼────┼────
│  │己○○│九十一年八月十三日  │九十一年八月十三│ 一  隻 │郵局帳戶
│    │      ├──────────┤日某時許        │        │局號：00
│    │      │高雄市小港區海邊    │                │        │帳號：03
├──┼───┼──────────┼────────┼────┼────
│  │癸○○│九十一年八月三十日  │九十一年八月三十│ 二  隻 │郵局帳戶
│    │      ├──────────┤日某時許        │        │局號：00
│    │      │台南縣柳營鄉果毅村果│                │        │帳號：03
│    │      │毅後飼養地          │                │        │
├──┼───┼──────────┼────────┼────┼────
│  │未○○│九十一年九月八日    │九十一年九月九日│ 四  隻 │郵局帳戶
│    │      ├──────────┤某時許          │        │局號：00
│    │      │屏東縣屏東市附近    │                │        │帳號：03
├──┼───┼──────────┼────────┼────┼────
│  │天○○│九十一年九月十一日  │九十一年九月十一│ 一  隻 │郵局帳戶
│    │      ├──────────┤日某時許        │        │局號：00
│    │      │屏東縣恆春鎮鼻頭附近│                │        │帳號：03
├──┼───┼──────────┼────────┼────┼────
│  │辰○○│九十一年九月十一日  │九十一年九月十一│ 一  隻 │郵局帳戶
│    │      ├──────────┤日中午某時許    │        │局號：00
│    │      │高雄市三民區澄清湖旁│                │        │帳號：03
├──┼───┼──────────┼────────┼────┼────
│  │寅○○│九十一年九月十日    │九十一年九月十一│ 一  隻 │郵局帳戶
│    │      ├──────────┤日某時許        │        │局號：00
│    │      │高雄縣六龜鄉附近山區│                │        │帳號：03
├──┼───┼──────────┼────────┼────┼────
│  │Ｆ○○│九十一年九月十日    │九十一年九月十二│ 一  隻 │郵局帳戶
│    │      ├──────────┤日十三時許      │        │局號：00
│    │      │高雄縣旗山鎮山區    │                │        │帳號：03
├──┼───┼──────────┼────────┼────┼────
│  │庚○○│九十一年九月十八日  │九十一年九月十八│ 一  隻 │郵局帳戶
│    │      ├──────────┤日十七時許      │        │局號：00
│    │      │臺南市安平區        │                │        │帳號：03
├──┼───┼──────────┼────────┼────┼────
│  │張永昌│九十一年九月八日    │九十一年九月九日│ 二  隻 │郵局帳戶
│    │      ├──────────┤中午某時許      │        │局號：00
│    │      │屏東縣內埔鄉附近    │                │        │帳號：03
├──┼───┼──────────┼────────┼────┼────
│  │宙○○│九十一年九月十七日  │九十一年九月十七│ 一  隻 │郵局帳戶
│    │      ├──────────┤日某時許        │        │局號：00
│    │      │屏東縣車城鄉        │                │        │帳號：03
├──┼───┼──────────┼────────┼────┼────
│  │黃○○│九十一年九月十七日  │九十一年九月十七│ 二  隻 │郵局帳戶
│    │      ├──────────┤日某時許        │        │局號：00
│    │      │屏東縣枋寮鄉附近山區│                │        │帳號：03
├──┼───┼──────────┼────────┼────┼────
│  │Ｂ○○│九十一年九月十八日  │九十一年九月十八│ 一  隻 │郵局帳戶
│    │      ├──────────┤日某時許        │        │局號：00
│    │      │高雄市旗津海邊      │                │        │帳號：03
├──┼───┼──────────┼────────┼────┼────
│  │子○○│九十一年九月十八日  │九十一年九月十八│ 二  隻 │郵局帳戶
│    │      ├──────────┤日某時許        │        │局號：00
│    │      │高雄市鼓山區中山大學│                ││帳號：03
│    │      │旁                  │                │        │
├──┼───┼──────────┼────────┼────┼────
│  │辛○○│九十一年九月十九日  │九十一年九月十九│ 一  隻 │郵局帳戶
│    │      ├──────────┤日某時許        │        │局號：00
│    │      │屏東縣東港鎮附近    │                │        │帳號：03
├──┼───┼──────────┼────────┼────┼────
│  │戊○○│九十一年九月十一日  │九十一年九月十一│ 一  隻 │郵局帳戶
│    │      ├──────────┤日十五時許      │        │局號：00
│    │      │屏東縣枋寮鄉海邊    │                │        │帳號：03
├──┼───┼──────────┼────────┼────┼────
│  │地○○│九十一年九月十八日  │九十一年九月十八│ 四  隻 │郵局帳戶
│    │      ├──────────┤日十一時許      │        │局號：00
│    │      │臺南市南區黃金海岸附│                │        │帳號：03
│    │      │近            │                │        │
└──┴───┴──────────┴────────┴────┴────


司法院資訊處製作；財團法人民間司法改革基金會備份。
